【裁判字號】    90,上更(一),579
【裁判日期】    900816
【裁判案由】    違反電業法等
【裁判全文】
臺灣高等法院刑事判決                          九十年度上更(一)字第五七九號
    上  訴  人  臺灣板橋地方法院檢察署檢察官
    上  訴  人
    即  被  告  甲○○
    選任辯護人  陳正旻
右上訴人因被告違反電業法等案件，不服臺灣板橋地方法院八十七年度訴字第一三五
七號，中華民國八十七年十一月十九日第一審判決 (起訴案號：臺灣板橋地方法院檢
察署八十七年度偵字第四八三五號），提起上訴，經判決後，由最高法院第一次發回
更審，本院判決如左：
    主  文
上訴駁回。
    事  實
一、甲○○係坐落於台北縣蘆洲市○○路二七六巷二號「杜老爺工業有限公司」鐵工
    廠之現場負責人（該鐵工廠為力霸鐵皮屋構造，係違章工廠，如附圖Ａ所示；鐵
    皮屋工廠之大門上方懸掛有正揚雷射切割有限公司（簡稱正揚公司）招牌，正揚
    公司原在上述忠孝路二七六巷二號設址，故招牌上仍書寫上揭忠孝路二七六巷二
    號地址，惟正揚公司事後即遷移至甲○○鐵工廠正前方數公尺之台北縣蘆洲市○○路四九０巷三十三號，如附圖Ｂ所示），為從事鐵板加工業務之人。因其鐵工
    廠須要大量用電，嗣見其友人丁○於台北縣蘆洲市○○路二七八號永昇鐵材行工
    廠對面之空地向台灣電力股份有限公司（簡稱台電公司）所申請農業照明用之33
    A=10低 1號即AD11號電桿（電號00－00－0000－00－0，如附圖甲所
    示）與甲○○經營之鐵工廠同屬台電公司編列為十六號之照明用電電力停置不用
    ，而每月仍需繳納基本電費，甲○○乃於八十五年間商請丁○同意後，自該AD11
    號電桿丁○所申請使用之電錶下方接線，經過丁○所申請之電錶控制計算，接取
    電源牽線至其鐵工廠內（自AD11號電桿如附圖甲接線至附圖Ａ工廠之外側乙所示
    進入廠內），以應付工廠之電力使用，至於丁○申請該用電所需繳付台電公司之
    電費，則由甲○○負責繳納。
二、嗣因正揚公司門口左側增建力霸鐵皮屋（如附圖Ｃ所示），影響台電公司台北西
    區營業處於該正揚公司上方附近水湳一幹33A=11號電桿（如附圖丙所示，位於忠
    孝路二七六巷巷口）至甲○○鐵工廠門口右前方之33A=12號電桿（如附圖丁所示
    ）高壓電供電線路之法定距離（即不足法定距離），易造成人員碰觸發生危險事
    故，嗣為台電公司台北西區營業處北區巡修員黃安順於八十六年十月初巡視線路
    時發現，乃主動向台電公司申請遷移33A=12號電桿三公尺（由附圖所示Ａ鐵工廠
    門口向外，將如附圖所示之 (丁)電線桿右移三公尺至如附圖所示 (戊)之電線桿
    ，如面向鐵工廠門口則係左移三公尺），經台電公司台北西區營業處派員於八十
    六年十一月十一日至現場勘查設計，規劃遷移電桿線路時之停電區域範圍（即自
    台北縣蘆洲市○○路四百九十巷二十九號對面工地和同巷十三號起至同巷三十三
    號止及前揭忠孝路二百七十六巷二號被告甲○○鐵工廠等區域，如附圖所示丙、
    Ｂ、丁、Ａ、己等範圍），並制作外線設計圖及預定於八十六年十一月十七日上
    午八時三十分起至十二時止之停電時間日期；嗣由上揭台電公司蘆洲服務所職員
    黃永傳真予亞琦環保有限公司負責至上揭停電用戶區域通知於八十六年十一月十
    七日上午停電。而上揭電桿線路遷移工程則經由台電公司發包予榮民電力工程股
    份有限公司（簡稱榮民電力公司）轉包予嵩峰工程有限公司（簡稱嵩峰公司）負
    責施工。
三、嵩峰公司於取得承包上開電桿線路遷移工程後，乃於八十六年十一月十七日上午
    八時三十分許，派遣該公司遷移電桿線路工程之班長乙○○和技術士丙○○、
    聰敏、孫俊益、韋仁志等人至甲○○之鐵工廠門口附近施工；於到達施工現場後
    ，即由丙○○等人先將上揭水湳一幹33A=11號電桿之電源開關關閉，切掉電源 (
    即33A =11號電桿至33A=12號電桿及33A=13號電桿，即如附圖所示丙、丁、己等
    電桿區○○路範圍之用戶均屬停電區域；而ＡＤ十一號電桿電源即如附圖所示甲
    至被告甲○○工廠Ａ之乙部分電源係被告甲○○另行向丁○借用私接，為台電公
    司所不知，而未予停電），隨後即由丙○○爬至甲○○鐵工廠門口左側之33A=13
    號電桿，綁上安全帶剪掉上端之舊高壓電線，從事電桿轉架設新高壓電線作業。
四、甲○○之鐵工廠於接獲台電公司將於八十六年十一月十七日上午八時三十分至十
    二時停電，遷移其鐵工廠門口之33A=12號電桿（如附圖所示丁）線路工程，且於
    嵩峰公司施工人員於八十六年十一月十七日上午八時三十分到達其鐵工廠附近準
    備遷移電線桿工程時，亦曾口頭告知其鐵工廠將停電，請勿操作電器工具，甲○○原應注意督促其鐵工廠員工於該十一月十七日上午八時三十分起於嵩峰公司施
    工人員遷移電線桿線路時，工廠內應停止用電（指附圖所示甲至乙線路所私接之
    電源，為台電公司所不知，致未被列為停電區域範圍），操作電器工具，以免造
    成私接線路之電源線路與其工廠內停電電源線路相接通（即如附圖所示乙Ｄ有電
    電源線路和停電之己Ｅ電源線路相通，產生電流），造成遷移電線桿作業之嵩峰
    公司施工人員受電擊傷害，而依當時情形又無不能注意之情況下，竟疏未注意監
    督其工廠員工停止使用私接有電線路之電源（如附圖所示甲乙Ｄ部分電源）；迨
    於八十六年十一月十七日上午九時至九時三十分許，丙○○於甲○○之鐵工廠門
    口左側之33A=13號電桿（如附圖所示己）上操作轉架新高壓電線至已遷移之33
    A=12號新電線桿（如附圖所示戊）上時，因甲○○之鐵工廠內之不詳姓名已成年
    員工（此部分過失傷害罪部分未據告訴）亦疏未注意不得操作電器工具用電施工
    ，竟擅自使用由私接有電線路之電源（即如附圖所示甲乙Ｄ私接電源部分），並
    接通至停電線路之電源（即如附圖所示己Ｅ部分停電線路）私行操作使用電器工
    具，致使上揭私接有電電源如附圖所示甲乙Ｄ線路與如附圖所示己Ｅ停電之電源
    線路相通，造成「逆送電」現象（即私接電源線路部分係有電，而停電無電處部
    分如私行接取插頭至該有電線路部分，電流即會自有電處往無電處跑，而產生逆
    送電；即低壓側（二次側）送電至高壓側（一次側）），使於該33A=13號電線桿
    上端操作之丙○○遭受高壓電流電擊，致受有電傷三至四度百分之二十，併右小
    腿及左前臂開放性骨折和前胸部灼傷，造成丙○○之左肘下截肢與右腳膝下截肢
    之重傷害（起訴書漏未記載前胸部灼傷以下事實部分）。
五、案經丙○○訴請台灣板橋地方法院檢察署檢察官偵查起訴。
    理  由
一、訊據被告甲○○固供承經其友人丁○同意，自上述忠孝路二七六巷巷口附近即由
    如附圖甲所示丁○所申請照明用之AD11號電線桿接取電源線路至其如附圖所示Ａ
    鐵工廠之外側乙進入廠內而予使用電力，惟辯稱：八十六年十一月十七日上午八
    時三十分許，台電公司外包人員至伊工廠附近施工遷移電線桿線路工程時，伊並
    未接到或收到停電通知；當時外包工來到伊工廠附近開始施工，伊工廠有二個電
    錶，其中一個停電，另外一個有電，為何未停電，伊亦不知道。當時伊工廠在用
    電時，外包施工人員，電力公司監工均知情，惟渠等均未告知伊用電之危險。又
    伊工廠之員工不可能如證人羅仁和所言，私行接取電源，因員工本就喜歡能停工
    不做事，乾領薪水，故不可能自己去私接電源操作施工；且伊並非台電公司人員
    ，無「逆送電」之專業知識，本案之發生，伊並無過失云云。
二、經查：
（一）被告甲○○鐵工廠前方之正揚公司（如附圖所示Ｂ）旁因增建力霸鐵皮屋建物
      （如附圖所示Ｃ）影響台電公司於其附近之高壓電供電線路之法定距離（即不
      足法定距離，如附圖所示丙之水湳一幹33A=11號電桿上之高壓電線路通過附圖
      所示Ｃ增建物至附圖所示丁即33A=12號電桿），人員如稍有不慎，極易碰觸發
      生危害事故，嗣經台電公司台北西區營業處北區巡修員黃安順於八十六年十月
      初至該處巡視線路時發現，遂主動報請台電公司辦理遷移前揭33A=12號電桿外
      移三公尺之事宜，並經台電公司派員勘查設計，制作外線設計圖，並規劃遷移
      電桿線路停電區域（自上述民族路四百九十巷二十九號對面工地和同巷十三號
      起至同巷三十三號止及前揭被告甲○○鐵工廠等區域，如附圖所示丙、Ｂ、丁
      、Ａ、己等範圍）及預定於八十六年十一月十七日上午八時三十分起至十二時
      止之停電區域。嗣由台電公司蘆洲服務所職員黃永傳真予亞琦環保有限公司應
      於八十六年十一月十三日前完成該區域之停電通知等情，業經證人即台電公司
      蘆洲服務所承辦員龔國照和黃永及台電公司西區營業處北區維修員黃安順等人
      於原審審理及勘驗時分別證述明確（見原審八十七年十月一日訊問筆錄和十月
      二十六日勘驗筆錄及十一月五日審判筆錄），並有台電公司線路遷移登記單和
      台電公司台北西區營業處函、工作停電區域表、高壓配電線路工作停電施工要
      求書及台電公司台北西區營業處外線設計圖等影本（置於卷內證件存置袋）各
      一紙在卷足稽。
（二）台電公司之外包商即嵩峰公司技術人員即班長乙○○和被害人丙○○及韋仁志
      等人員於八十六年十一月十七日上午八時三十分許至被告甲○○鐵工廠門口施
      工欲遷移33A=12號電線桿時，曾由乙○○以口頭先行向被告甲○○鐵工廠等附
      近用戶告知停電等情，亦經證人乙○○於原審勘驗現場時證述明確在卷（原審
      八十七年十月二十六日勘驗筆錄）；於本院更一審審理時，證人乙○○、丙○○亦為同樣之證述（見本院更一審卷九十年七月六日訊問筆錄）。而被害人丙○○於到達施工現場時，係先行將附近水湳一幹33A=11號電桿之電源開關關閉
      ，切掉電源，經檢查該處停電範圍區域（即如附圖丙、丁、己三處電桿）已無
      電源後，始爬上33A=13號電桿，繫上安全帶，剪掉舊高壓電線，從事電桿轉架
      設新高壓電線作業遷移工程等情，亦經被害人丙○○於原審調查和勘驗現場時
      指明在卷。又被害人丙○○等人至被告甲○○鐵工廠門口前施工遷移電線桿之
      前，曾先向被告甲○○鐵工廠之員工表明因要遷移電線桿，故要停電，惟當時
      該鐵工廠內仍有電（指私接電源部分），且在運作中，至於為何有電，該鐵工
      廠之員工之一李建發則不清楚等情，此經被告聲請傳喚之證人李建發於原審調
      查時證稱明確（原審八十七年九月十七日訊問筆錄）；再被告甲○○鐵工廠門
      口之電線桿因要遷移，故該處有停電，惟鐵工廠私接之電源（即如附圖所示甲
      乙Ｄ線路之電源）則有電，故當時甲○○之鐵工廠仍在用電工作，迨事後聞悉
      工廠外面有人喊叫，遂由工廠之一位員工外出查看，始知有人被電電擊等情，
      亦據證人即甲○○鐵工廠之員工高葆山於原審調查時供證明確（同上筆錄）。
      況上述台電公司蘆洲服務所職員黃永確實已交由上述亞琦環保有限公司應於八
      十六年十一月十三日前完成前述如附圖所示丙、Ｂ、丁、Ａ、己等區域範圍將
      於八十六年十一月十七日上午八時三十分至十二時之停電通知，否則如於十一
      月十七日上午期間台電公司突然停電，用戶必會於該（十七）日打電話反應，
      惟於該十一月十七日上午前揭停電區域之用戶並無任何電話查詢反應停電通知
      等情事，經證人黃永於原審調查時供證明確（同前審判筆錄），並有事故登記
      簿等在卷可證。足見被告經營之甲○○鐵工廠在上述台電公司之外包商即嵩峰
      公司技術人員施工之日已經知悉該鐵工廠亦屬停電範圍，自應配合停電，停止
      工廠用電及機器之運作。雖被告否認接獲停電通知，而證人即杜老爺鐵工廠員
      工高葆山於原審亦證稱：「（八十六年十一月十七日上午八時三十分到十二時
      ，即被害人施工當天，上訴人及你們工人是否知道當天有停電？）不知道，他
      們工程車來才知道。」，「被害人當天在工廠前面移電線桿時，當時有無制止
      你們繼續使用電力？）沒有人進來說。」（第一審卷第五十九頁背面）；證人
      即杜老爺鐵工廠員工李建發於第一審證稱：「（被害人他們當天移電線桿時有
      無制止你們用電？）沒有。」，「（案發當天上訴人有無跟你們說當天要停電
 ？）我亦不清楚，我在那邊上班，他們工程車來說要停電就停了」等語。惟查
      上開遷移電線桿之施工工程即在甲○○之鐵工廠之門口處不遠，此為被告所不
      爭之事，且施工當時該鐵工廠之自有申請用電電源即甲○○鐵工廠門口左側之
      33A=13號電源（即如附圖所示己至Ｅ部分）既經施工人員切斷電源，被告自已
      知悉停電施工之事，所辯不知停電之事，顯係卸責之詞，核不足採，證人高葆
      山、李建發均係被告所僱用之員工，渠等與被告利害與共，所為上開證詞，顯
      係袒護被告之詞，亦不足採。
（三）被告甲○○於八十五年間經得其友人丁○同意，自丁○所申請照明用之33A=10
      低1號電桿即ＡＤ十一號電桿（如附圖甲所示）私行接取電源至其鐵工廠外側
      乙進入廠內（如附圖所示乙），以供應其工廠之電力等情，除據被告甲○○於
      偵查、原審調查時供承在卷外，並經證人丁○於原審審理時證稱明確，且於原
      審勘驗上揭私接線路明確，製有勘驗筆錄，復有現場照片可稽。按被告甲○○
      鐵工廠上述私接線路之電源，並非屬台電公司供應電源之正常線路，此為被告
      甲○○本身所自知，而為台電公司所無法查知。而被告甲○○於接獲其鐵工廠
      將於八十六年十一月十七日上午停電，遷移其工廠門口之33A=12號電桿（如附
      圖所示丁）時，自應知悉自上述私接電源之線路係屬非台電公司正常供電之線
      路，而有防範並通知其工廠員工於當（十七）日上午應停止操作電器工具，使
      用該工廠私接線路電源之義務，並防上於其工廠門口遷移電桿之嵩峰公司技術
      員丙○○等人為電流電擊，以避免發生危險事故。詎被告疏於注意，而依當時
      並無不能注意之情形，竟疏於注意，自應負過失之責，又被害人丙○○因此次
      施工受有如事實欄所述之電擊傷害，經在場之嵩峰公司帶班班長乙○○等人搶
      救送醫後，並由乙○○查明瞭解係出自於被告甲○○由前述ＡＤ十一號電桿（
      附圖所示甲）私接電源至其鐵工廠內（附圖所示乙、Ｄ）私自用電肇事所致，
      經證人乙○○於原審勘驗現場時指述在卷（原審八十七年十月二十六日勘驗筆
      錄）；再被告甲○○於其鐵工廠使用私接之上述電源，係屬停電區域範圍外，
      因其未監督致疏於防範其工廠員工於台電公司通知於八十六年十一月十七日上
      午停電之時日，勿操作使用電器工具；致該工廠內之不詳姓名已成年員工亦疏
      於注意之情況下，私自使用前揭私接有電線之電源（如附圖所示甲乙Ｄ部分）
      ，並與前述已停電線路之電源（如附圖所示己Ｅ部分）相接通，私行操作使用
      電器工具，造成上揭私接線路之有電電源和前開停電部分之電路相接通（如附
      圖所示甲、乙、Ｄ和己、Ｅ線路相通），造成「逆送電」現象（即自低壓「即
      二次側」有電部分送電至停電部分之高壓側「即一次側」，接通產生電流），
      亦據證人即台電公司西區營業處外線技術員羅仁和於原審調查與審理及勘驗時
      證述明確（原審八十七年十月一日訊問筆錄、八十七年十一月五日審判筆錄、
      八十七年十月二十六日勘驗筆錄）。本院參酌施工當時，在停電區域僅剩被告
      經營之杜老爺鐵工廠仍在用電運作機器，其餘停電區域並無人用電，此亦為被
      告所不爭之事。除被告所經營之杜老爺鐵工廠尚有電源之外，其餘停電區域既
      均被切斷電源，自不可能產生「逆送電」現象，只有甲○○經營之鐵工廠才可
      能產生「逆送電」，是故證人羅仁和上開證詞堪以採信。綜合上述，被告甲○○於八十六年十一月十七日上午台電公司停電期間，顯然疏於監督其工廠員工
      停止使用私接有電線路之電源，致發生「逆送電」現象，足見被告疏於監督防
  範，未盡注意義務，其有過失至明。
（四）被害人丙○○因受「逆送電」現象，致受電擊，造成電傷三至四度百分之二十
      ，併右小腿及左前臂開放性骨折和前胸部灼傷，造成丙○○之左肘下截肢與右
      腳膝下截肢之重傷害，有馬偕紀念醫院診斷證明書一紙（影本）和該院八十七
      年八月三日，馬院醫復字第八七一二三二號函一紙在卷足憑；復經原審勘驗被
      害人丙○○上揭重傷害明確，有勘驗筆錄在卷足憑。足見被告甲○○之過失造
      成被害人丙○○之重傷害間，顯有相當因果關係甚明。綜上所述，可見被告所
      辯均不足採，本件事證明確，被告犯行應堪認定。
三、查被告甲○○為上述「杜老爺工業有限公司」鐵工廠之現場負責人，其為從事鐵
    板加工業務之人，已據被告甲○○於供明在卷，其為從事業務之人。核其所為，
    係犯刑法第二百八十四條第二項後段之業務過失傷害人致重傷罪。至於公訴人起
    訴書認為被告甲○○未經台灣電力公司同意供電，竟自八十六年間，在臺北縣蘆
    洲市○○路二七六巷附近，私接台電所有之ＡＤ十一號電線桿之電線，引接電力
    至其所營之工廠內，因認被告甲○○另犯有電業法第一百零六條第一款之未經電
    業供電，而在其供電線路上私接電線之竊電罪嫌云云。惟訊據被告甲○○堅決否
    認有上揭竊電犯行，辯稱：其係於八十五年間經過其友人丁○同意而私行接取上
    揭ＡＤ十一號電桿之電源，並由其代繳電費等語。查被告甲○○於八十五年間經
    得其友人丁○同意，自丁○所申請照明用之33A=10低1號電桿即ＡＤ十一號電桿
    （如附圖甲所示）私行接取電源至其鐵工廠外側乙進入廠內（如附圖所示乙），
    以供應其工廠之電力，其接電方法係在丁○所申請使用之電錶下方接線，亦即自
    該AD11號電桿經過丁○所申請之電錶控制計算，另行接取電源牽線至其鐵工廠內
    （自AD11號電桿附圖甲接線至附圖Ａ工廠之外側乙所示進入廠內），以應付工廠
    之電力使用。關於丁○申請該用電所需繳付台電公司之電費，則由甲○○負責繳
    納等情，除據被告甲○○於偵查中及原審、本院調查時供承在卷外，並經證人丁○於原審及本院審理時證稱屬實，並有被告甲○○提出代丁○繳納之上述ＡＤ十
    一號電桿電號00000000000號之電費繳納單影本（即電費帳務管理系
    統欠費查詢單影本）一紙和被告甲○○所有之上揭「杜老爺工業有限公司」所開
    設之花蓮區中小企業銀行之存摺簿影本二份，及被告於本審所提出之其鐵工廠繳
    納電費收據（電號00000000000號）附卷。依上開丁○申請電表電費
    帳務管理系統欠費查詢單影本及被告杜老爺鐵工廠自行向台電公司申請電錶用電
    之繳納電費收據對照以關，二者同屬台電公司編為十六號之照明用電種類，二者
    用電電價既係相同，則被告私接丁○之電源使用並非在電價較低之線路上，私接
    電價較高之電器而獲利甚明。亦即被告並未獲得繳納較低電費之利益，可見被告
    甲○○辯稱係向友人丁○借用上揭ＡＤ十一號電桿電源以供應其工廠之電力，而
    由其代繳電費，並非竊電等情應可採信。被告所為，核與上揭電業法第一百零六
    條竊電罪之構成要件自有未合，自難遽論被告甲○○以上揭竊電罪責。惟因公訴
    人認被告所涉電業法竊電罪犯行部分與前揭起訴之業務過失傷害人致重傷害罪間
    有方法結果之牽連關係，故不另為無罪之諭知，併此明。
四、原審認被告罪證明確，援引刑法第二百八十四條第二項後段，第四十一條，罰金
    罰鍰提高標準條例第一條前段、第二條之規定，並審酌被告甲○○之品行和其犯
    罪動機、目的、手段與過失情節，造成被害人所受重傷害之程度及其犯後仍否認
    犯行，且尚未與被害人達成民事和解，賠償被害人損害等一切情狀，量處有期徒
    刑六月，並諭知易科罰金之折算標準。就檢察官起訴被告犯竊電罪嫌部分則認不
    構成犯罪，惟因公訴人認被告所涉電業法竊電罪犯行部分與前揭起訴之業務過失
    傷害人致重傷害罪間有方法結果之牽連關係，故不另為無罪之諭知。原審認事用
    法，均無不合，量刑亦屬妥適，被告上訴意旨雖指台電公司外包人員至伊工廠附
    近施工遷移電線桿線路工程時，伊並未接到或收到停電通知；當時外包工來到伊
    工廠附近開始施工，伊工廠有二個電錶，其中一個停電，另外一個有電，為何未
    停電，伊亦不知道。當時伊工廠在用電時，外包施工人員，電力公司監工均知情
    ，惟渠等均未告知伊用電之危險。又伊工廠之員工不可能如證人羅仁和所言，私
    行接取電源操作施工；且伊並非台電公司人員，無「逆送電」之專業知識，本案
    之發生，伊並無過失云云。惟查台電公司之外包商即嵩峰公司技術人員即班長乙○○和被害人丙○○及韋仁志等人員至甲○○鐵工廠門口施工欲遷移33A=12號電
    線桿時，曾由乙○○以口頭先行向被告所經營之鐵工廠及附近用戶告知停電等情
    ，經證人乙○○證述明確。又遷移電線桿之施工工程即在杜老爺鐵工廠之門口處
    不遠，且施工當時該鐵工廠之自有申請用電電源既經施工人員切斷電源，被告自
    已知悉停電之事，而施工當時，在停電區域僅剩被告經營之鐵工廠仍在用電運作
    機器，其餘停電區域並無人用電，此均為被告所不爭之事。足見所辯不知停電施
    工之事，顯係卸責之詞，核不足採，其就此部分之上訴核無理由，至檢察官上訴
    雖以被告之行為構成竊電，且係與丁○共犯，並稱原審對被告量刑過輕云云，其
    上訴亦無理由。均應予駁回。
據上論斷，應依刑事訴訟法第三百六十八條，判決如主文。
本案經檢察官吳慎志到庭執行職務。
中    華    民    國     九十     年       八       月        十六      日
                          臺灣高等法院刑事第十七庭
                              審判長法  官  陳  正  雄
                                    法  官  許  宗  和
                                    法  官  許  錦  印
右正本證明與原本無異。
檢察官如不服本判決應於收受送達後十日內向本院提出上訴書狀，其未敘述上訴之理
由者並得於提起上訴後十日內向本院補提理由書（均須按他造當事人之人數附繕本）
。
被告不得上訴。
     書記官  黃  德  煌
中    華    民    國     九十     年       八       月        十七      日
附錄本判決論罪科刑法條：
刑法第二百八十四條：
因過失傷害人者，處六月以下有期徒刑、拘役或五百元以下罰金，致重傷者，處一年
以下有期徒刑、拘役或五百元以下罰金。
從事業務之人，因業務上之過失傷害人者，處一年以下有期徒刑、拘役或一千元以下
罰金，致重傷者，處三年以下有期徒刑、拘役或二千元以下罰金。


司法院資訊處製作；財團法人民間司法改革基金會備份。
